臺灣高雄地方法院刑事判決　　　　　　　　　　　　九十一年度易字第二六八四號
　　公　訴　人　臺灣高雄地方法院檢察署檢察官
　　被　　　告　丁○○
右列被告因贓物案件，經檢察官提起公訴（民國九十一年度偵字第一六○五四號），
本院判決如左：
    主  文
丁○○收受贓物，處拘役肆拾日，如易科罰金，以參佰元折算壹日，緩刑貳年。
    事  實
一、丁○○於民國九十一年三月間，在不詳地點，明知不詳姓名年籍之成年男子所出
    借之車牌號碼ＺＹＪ─五七０號輕型機車（為乙○○所有，於九十年十一月十七
    日晚上十時許，在高雄市新興區○○○路六巷口遭竊，價值約新台幣（下同）二
    萬元），係屬來路不明之贓物，竟仍加以收受騎乘，並將該輛機車騎回高雄縣大
    寮鄉○○路六十七之三十號，其與甲○○、丙○○○共同之住處擺放；嗣因丙○○○（業據檢察官提起公訴）於同年六月二十日晚上九時三十分許，騎乘該輛機
車，行經高雄縣大寮鄉○○○路與昭明路交岔口時，為警攔檢而查獲。
二、案經高雄縣警察局報請臺灣高雄地方法院檢察署檢察官偵查起訴。
    理  由
一、訊據被告丁○○矢口否認有何收受贓物犯行，辯稱：並未將該輛機車騎回住處，
    伊從未騎過該輛機車，亦未將機車鑰匙交與甲○○云云。惟查：
（一）上開車牌號碼ＺＹＪ─五七０號之輕型機車，係被害人乙○○於九十年十一月
      十七日晚上十時許，在高雄市新興區○○○路六巷口遭竊，價值約二萬元之事
      實，業據證人即車主乙○○於警訊時證述明確，並有高雄縣警察局贓物認領收
      據一紙在卷可按，足認上開機車確屬贓物無訛。
（二）前揭犯罪事實，迭據證人即被告之母甲○○、證人即甲○○之同居人丙○○○
      於偵審中供述明確，證人甲○○陳稱：丁○○牽車回來時伊沒有看到，而是隔
      天才發現的，時間大概是九十一年三月間；車鑰匙是丁○○所交付的，因曾經
      看丁○○騎過該機車，才向他借的等語（見九十一年七月十七日偵查筆錄，及
      同年八月二十八日本院調查筆錄）；證人丙○○○亦結證稱：鑰匙是甲○○交
      給我的，被告有時騎該機車回來，就把車放在家外面等語（見九十一年六月二
      十日、二十一日警詢筆錄、同年七月十七日偵查筆錄，及同年八月二十八日本
      院調查筆錄），足證被告確有收受該輛機車，至為灼然。
（三）被告雖辯稱：伊與甲○○沒有感情，甲○○係因向其借錢未果，欲將其趕出家
      門，遂出言誣陷云云。惟查，被告與甲○○係母子關係，業據被告自承在卷，
      又本案事涉被告刑責之有無，關係重大，為甲○○所深知；衡諸常情，即使是
      一般交情之人，亦不至於僅因借錢不成，即誣指其行，入人於罪，何況被告與
      甲○○間具有不可抹滅之血緣親情，縱雙方間感情不深，亦無妄言誣攀之可能
      ，是被告所辯顯不可採，其犯行堪以認定。
二、核被告丁○○所為，係犯刑法第三百四十九條第一項之收受贓物罪。爰審酌被告
    犯後畏罪否認犯行，未見悔意，且收受贓物，間接助長竊案盛行，影響社會治安
    ，及犯罪情節尚非重大，所收受機車之價值等一切情狀，量處如主文所示之刑，
    並諭知易科罰金之折算標準；另被告前未曾受有期徒刑以上刑之宣告，有臺灣高
    等法院被告全國前案紀錄表一紙在卷可稽，其因一時失慮，偶罹刑典，信經此偵
    審程序後，應知警惕而無再犯之虞，本院因認所宣告之刑，以暫不執行為適當，
    爰宣告緩刑二年，以啟自新。
據上論斷，應依刑事訴訟法第二百九十九條第一項前、刑法第三百四十九條第一項、
第四十一條第一項、第七十四條第一款，罰金罰鍰提高標準條例第一條前段、第二條
，判決如主文。
中      華      民      國      九十一      年      十      月    四    日
                                  臺灣高雄地方法院刑事第二庭
                                  審判長    法  官    陳明富
                                            法  官    卓立婷
                                            法  官    洪珮婷
右正本證明與原本無異。
如不服本判決，應於判決送達後十日內，向本院提出上訴狀。
                                            書記官    光聰
中      華      民      國      九十一      年      十      月    八    日
